【裁判字號】    89,上易,4202
【裁判日期】    891201
【裁判案由】    傷害
【裁判全文】
臺灣高等法院刑事判決                  八十九年度上易字第四二二號
    上  訴  人  甲 ○ ○
    即  被  告
右上訴人因傷害案件，不服臺灣板橋地方法院八十九年度易字第一五二九號，中華民
國八十九年八月十五日第一審判決（起訴案號：臺灣板橋地方法院檢察署八十九年度
偵字第二七九二號）提起上訴，本院判決如左：
    主      文
上訴駁回。
    事      實
一、甲○○曾於民國（下同) 八十七年間，因傷害及妨害名譽等案件，經台灣士林地
    方法院判處應執行有期徒刑六月確定，於八十八年四月十九日易科罰金執行完畢
    ；仍不知悔改，復於八十九年一月三十日下午二時三十分許，駕駛向其姊李蕙如
    所借用之ＤＷ─四八五二號自用小客車，附載其母詹守仔、妻丙○○及子李昱賢
    至台北市新光醫院探病，於欲返回台北縣蘆洲市○○○街住處時，為其母詹守仔
    會款債權人乙○○○、吳建國及乙○○○之女婿許志雄三人發現，乙○○○乃趨
   前擬與詹守仔理論並索討債務時，甲○○見狀即迅速駕駛該車搭載詹守仔、丙○○、李昱賢等人離去，乙○○○、吳建國及許志雄三人見狀，乃共乘由許志雄駕
    駛之計程車在後追逐，迨同日下午三時三十分許，甲○○行至台北縣蘆洲市○○
    路二二二巷四三弄窄巷時，甲○○見無法順利前駛即暫行停車，乙○○○見詹守
    仔等巳無去路，即下車獨自站立於甲○○所駕駛之ＤＷ─四八五二號自用小客車
    前，阻擋甲○○等人離去，甲○○見乙○○○擋於車前，竟基於傷害之故意，先
    將車倒擋後再往前撞擊乙○○○，致乙○○○受傷倒地，受有骨盆骨折、膀胱挫
    傷等傷害。吳建國及許志雄（均已判決確定）見乙○○○被撞後，許志雄即持其
    所有置於計程車內之Ｌ型鐵撬一支，猛敲ＤＷ─四八五二號自用小客車後車窗，
    致坐於後座之丙○○右肩裂傷，再敲破左前車窗將甲○○拉出車外，旋與吳建國
    二人出手毆擊甲○○，致甲○○受有右膝挫傷、左肘挫傷及左背挫傷等傷害，詹
    守仔見狀趨前欲攔阻，亦遭許志雄、吳建國二人毆打，致右膝下區裂傷、右手瘀
    腫傷。嗣警據報迅赴至現場查獲，並扣得上開鐵撬一支。
二、案經被害人乙○○○訴由台北縣警察局蘆洲分局報請台灣板橋地方法院檢察署檢
    察官偵查起訴。
    理      由
一、訊據上訴人即被告甲○○矢口否認其有何前揭傷害犯行，辯稱：當時我係駕駛自
    用小客車被許志雄駕駛計程車追逐，進入台北縣蘆洲市○○路二二二巷四三弄死
    巷內，不能前進，後路又被告許志雄駕駛之計程車堵死，致進退兩難，當時其所
    駕駛之自用小客車尚在發動中，其曾將排擋排至Ｒ擋位置，後來又排至Ｎ擋，許
    志雄打破其所駕駛之小客車車窗，將其拖出車外時，該車乃自動往前行駛，致碰
    撞乙○○○，其不知為何該車會突然衝出，並非故意駕駛該車撞擊乙○○○等語
    。
二、經查：右揭事實，業據被害人乙○○○指訴綦詳，核與同案被告吳建國、許志雄
    供述情節相同，復有載具被害人乙○○○傷情之驗傷診斷書乙份在卷可按，被告
    甲○○雖否認該情，惟依被告甲○○所辯其當時遭許志雄駕駛計程車在後追逐，
    於被逼入台北縣蘆洲市○○路二二二巷四三弄死巷中時，其即將車排擋排至Ｒ擋
    ，再排至Ｎ擋，後即遭許志雄強拉出車外，該車仍往前撞擊乙○○○受傷等語觀
    之，可知被告甲○○當時所駕駛之ＤＷ─四八五二號自用小客車，應係一自動排
    擋小客車，而自動排擋小客車，其排擋在Ｎ擋時，其引擎之動力無法傳輸至汽車
    輪軸，無法帶動該車往前行駛，乃週知之事實，縱被告在該車排擋為Ｎ擋時，遭
    同案被告許志雄強拉出車外，而無法控制該車之排擋及煞車，該車仍不致自動往
    前行駛，而撞擊被害人乙○○○倒地受傷，被告甲○○所辯尚屬無據，殊難採信
    。況被害人乙○○○及同案被告吳建國、許志雄均供陳當時係被告甲○○先行駕
    駛自用小客車撞擊乙○○○受傷倒地，許志雄始取出Ｌ型鐵器打破被告所駕駛之
    自用小客車車窗玻璃，並毆擊甲○○、詹守仔、丙○○等人，益徵被告甲○○確
    有傷害乙○○○之故意無訛。是被告甲○○所辯，係事後卸責圖免之詞，委不足
    採，被告所犯事証明確，其犯行洵堪認定，應予依法論科。
三、核被告甲○○所為，係犯刑法第二百七十七條第一項之普通傷害罪。查被告甲○○曾於八十七年間，因傷害及妨害名譽等案件，經台灣士林地方法院判處應執行
    有期徒刑六月確定，於八十八年四月十九日易科罰金執行完畢，有台灣高等法院
    檢察署刑案紀錄簡覆表乙份附卷可稽，其於有期徒刑執行完畢後，五年內再犯有
    期徒刑以上之本罪，為累犯，應依法加重其刑。
四、原審以被告甲○○所犯罪証明確，援引刑法第二百七十七條第一項、第四十七條
    、第四十一條、罰金罰鍰提高標準條例第一條前段、第二條，審酌被告之品行、
    犯罪動機、目的、手段、所生危害及犯罪後態度等一切情狀，量處被告有期徒刑
    四月，並諭知以三百元為易科罰金之折算標準，認事用法允無違誤，量刑妥適，
    被告甲○○上訴意旨空言否認犯罪，陳詞指摘原判決失當，要無理由，應駁回其
    上訴。
五、據上論斷，應依刑事訴訟法第三百六十八條，判決如主文。
本案經檢察官蔡薰慧到庭執行職務。
中    華    民    國    八十九    年        十二    月        一        日
                            臺灣高等法院刑事第十六庭
                                審判長法  官  許  增  男
                                      法  官  蔡  彩  貞
                                      法  官  黃  鴻  昌
右正本證明與原本無異。
不得上訴。
                                      書記官  黃  千  鶴
中    華    民    國    八十九    年        十二    月        二        日
附錄：本案論罪科刑法條全文
刑法第二百七十七條
傷害人之身體或健康者，處三年以下有期徒刑、拘役或一千元以下罰金。
犯前項之罪，因而致人於死者，處無期徒刑或七年以上有期徒刑，致重傷者，處三年
以上、十年以下有期徒刑。


司法院資訊處製作；財團法人民間司法改革基金會備份。
